臺灣新北地方法院三重簡易庭小額民事判決
110年度重小字第3229號
原      告  李俊毅

被      告  林振宗



上列當事人間請求損害賠償事件，於民國111年5月25日言詞辯論
終結，本院判決如下：
    主  文
原告之訴駁回。
訴訟費用新臺幣壹仟元由原告負擔。 
   理由要領 
一、原告起訴主張：兩造同為巴黎香頌社區之住戶，被告並擔任
    社區管理委員會民國109、110年度之主任委員。嗣自109年4
    月7日起，社區住戶曾彩治之租客杜偲齊，陸續對原告及家
    人犯有傷害、公然侮辱、強制等犯罪行為（見鈞院110年度
    訴字第402號刑事判決），而被告既擔任社區主委，依社區
    住戶規約第1章第2條、第23條第4項、第29條第2項第16款、
    第17款、第2章第6條及公寓大廈管理條例第36條第5款等規
    定，應對住戶違規情事加以制止並提供相關資料，然被告竟
    將上開規定視若無睹，持續任由住戶曾彩治之房客杜偲齊居
    住於社區內，而未代表管理委員會對杜偲齊提出行政訴訟或
    民事訴訟強制其遷離，原告乃於110年3月召開之管理委員會
    中提議，應訴請法院強制杜偲齊遷離，獲決議通過，相關訴
    狀原告亦已自行撰寫提供，但被告仍以各種藉口消極不處理
    ，造成原告自109年4月7日起至110年4月30日（杜偲齊搬遷
    日）止，每日均擔心受杜偲齊報復、攻擊，精神上痛苦不已
    ，致原告之人格權（居住安全、心理健康....等）受到不法
    侵害，被告應賠償非財上之損害即慰撫金。為此，爰依侵權
    行為之法律關係，請求被告給付慰撫金10萬元，及自起訴狀
    繕本送達翌日起至清償日止，按年息5%計算之法定遲延利息
    等事實。
二、被告則被告則求為判決駁回原告之訴及陳明如受不利判決，
    願供擔保請准宣告免為假執行，並辯稱：我覺得原告心中有
    恨，我有請總幹事打電話給屋主曾彩治處理有杜偲齊之相關
    行為；且原告本身也是管理委員會成員之一，原告在社區與
    杜偲齊發2次糾紛後，社區有修訂停車場管理辦法，避免逆
    向行駛，且裝設一些硬體設施；而社區後來在109年12月12
    日召開之區分所有權人會議也決議不對杜偲齊提出強制遷離
    之訴訟，同意象徵性對受害人給予友持及譴責暴力等情。
三、原告主張之前揭事實，固據其提出本院110年度訴字第402號
    刑事判決，證明其與家人遭受杜偲齊傷害、公然侮辱、強制
    等犯罪行為，惟被告則否認有不法侵害原告人格權之情事，
    並以前揭情詞置辯。經查：
（一）按「住戶應遵守下列事項：一、於維護、修繕專有部分、
      約定專用部分或行使其權利時，不得妨害其他住戶之安寧
      、安全及衛生。....。五、其他法令或規約規定事項。」
      「住戶違反第一項規定，經協調仍不履行時，住戶、管理
      負責人或管理委員會得按其性質請求各該主管機關或訴請
      法院為必要之處置。」「住戶有下列情形之一者，由管理
      負責人或管理委員會促請其改善，於三個月內仍未改善者
      ，管理負責人或管理委員會得依區分所有權人會議之決議
      ，訴請法院強制其遷離：....。三、其他違反法令或規約
      情節重大者。」公寓大廈管理條例第6條第1項、第3項、
      第22條第1項第3款固分別定有明文。據此可知，住戶有違
      反法令或規約規定等情事，管理委員會得按其性質請求各
      該主管機關或訴請法院為必要之處置，或依區分所有權人
      會議之決議，訴請法院強制其遷離。然按「管理委員會：
      指為執行區分所有權人會議決議事項及公寓大廈管理維護
      工作，由區分所有權人選任住戶若干人為管理委員所設立
      之組織。」「管理委員會之職務如下：一、區分所有權人
      會議決議事項之執行。二、共有及共用部分之清潔、維護
      、修繕及一般改良。三、公寓大廈及其周圍之安全及環境
      維護事項。四、住戶共同事務應興革事項之建議。五、住
      戶違規情事之制止及相關資料之提供。六、住戶違反第六
      條第一項規定之協調。七、收益、公共基金及其他經費之
      收支、保管及運用。八、規約、會議紀錄、使用執照謄本
      、竣工圖說、水電、消防、機械設施、管線圖說、會計憑
      證、會計帳簿、財務報表、公共安全檢查及消防安全設備
      檢修之申報文件、印鑑及有關文件之保管。九、管理服務
      人之委任、僱傭及監督。十、會計報告、結算報告及其他
      管理事項之提出及公告。十一、共用部分、約定共用部分
      及其附屬設施設備之點收及保管。十二、依規定應由管理
      委員會申報之公共安全檢查與消防安全設備檢修之申報及
      改善之執行。十三、其他依本條例或規約所定事項。」公
      寓大廈管理條例第3條第9款、第36條分別定有明文。亦可
      見公寓大廈組成之管理委員會係以執行區分所有權人會議
      決議事項及公寓大廈之管理維護工作為其主要職務範圍。
      且按「管理委員會會議決議之內容不得違反本條例、規約
      或區分所有權人會議決議。」同條例第37條亦定有明文。
（二）本件原告主張被告應負侵權行為損害賠償責任，無非係租
      客杜偲齊對原告有犯罪行為，被告既擔任社區管理委員會
      主任委員，應有所作為，然被告消極不作為，即未代表管
      理委員會對杜偲齊提出行政訴訟（真意為請求主管機關對
      杜偲齊為必要之處置）或民事訴訟強制其遷離為其主要據
      。然依卷附被告提出之109年12月12日區分所有權人會議
      紀錄，可知業已決議不對杜偲齊訴請法院強制搬離，被告
      縱為管理委會員主任委員，仍不得違反此決議內容，任意
      代表管理委員會對被告提出相關民事訴訟或請求主管機關
      對杜偲齊為必要之處置；至於兩造社區之管理委員會雖另
      於110年3月召開之會議中決議應訴請法院強制杜偲齊遷離
      ，獲決議通過等情，雖為被告所不爭執，然此決議之內容
      顯已違反109年12月12日區分所有權人會議決議，被告未
      予處理，反而於法有據；另在原告與杜偲齊產生相關紛爭
      ，經區分所有權人會議及管理委員會為上開決議後，社區
      之管理委員會亦曾依決議意旨通知出租人曾彩治，請其善
      盡甄別或篩選承租人之管理義務，此有被告提出之中華電
      信電話通聯紀錄、存證信函為證，可見被告已代表社區管
      理委員會為一定程度之處理，非全然無作為，難認被告有
      故意或過失不法侵害原告權利之情事；此外，社區之管理
      委理委員會組織既為多數人所組成，即具有「團體性」，
      是否對租客杜偲齊提出相關民事訴訟或請求主管機關對之
      為必要處置，並非身為主任委員之被告1人所能單方面決
      定，故管理委員會最終未能有相關作為，非可歸責於被告
      ，縱管理委員會之消極作為，不盡如原告所願，使原告主
      觀情感上覺得恐懼、不安、痛苦，而認其人格權（居住安
      全、心理健康....等）受有不法侵害，亦與被告消極行為
      為間無相當因果關係存在，故原告依侵權行為之法律關係
      ，請求被告賠償慰撫金，並非有據。
四、綜上所述，原告依侵權行為之法律關係，請求被告給付10萬
      元，及自起訴狀繕本送達翌日起至清償日止，按年息5%計
      算之法定遲延利息，為無理由，應予駁回。
五、本件係小額訴訟事件，爰依民事訴訟法第436條之19第1項規
    定，確定本件訴訟費用為1,000元，由敗訴之原告負擔。
中　　華　　民　　國　　111 　年　　6 　　月　　8 　　日
                       法  官  趙義德
以上正本係照原本作成。
如不服本判決，應於送達後20日內，向本院提出上訴狀，並表明
上訴理由（上訴理由應表明一、原判決所違背之法令及具體內容
。二、依訴訟資料可認為原判決有違背法令之具體事實。）如於
本判決宣示後送達前提起上訴者，應於判決送達後20日內補提上
訴理由書（須附繕本），如未於上訴後20日內補提合法上訴理由
書，法院得逕以裁定駁回上訴。
中　　華　　民　　國　　111 　年　　6 　　月　　8 　　日
                       書記官  張裕昌